【裁判字號】    89,上易,1865
【裁判日期】    891214
【裁判案由】    傷害
【裁判全文】
臺灣高等法院臺南分院刑事判決            八十九年度上易字第一八六五號  Ａ
      上  訴  人
      即  被  告  甲  ○  ○
右上訴人因傷害案件，不服臺灣嘉義地方法院八十九年度易字第八三九號中華民國八
十九年九月二十九日第一審判決（起訴案號：臺灣嘉義地方法院檢察署八十九年度偵
字第四八六六號），提起上訴，本院判決如左：
      主      文
上訴駁回。
      事      實
一、甲○○於民國八十九年八月二日中午十二時三十分許，在嘉義市○○路八十五號
    前，與乙○○因停車發生糾紛，甲○○竟萌普通傷害之犯意，以手及其所有無桿
    頭高爾夫球桿一支毆打乙○○，致乙○○受有臉部撕裂傷、背部挫擦傷、疑輕微
    腦震盪等傷害。
二、案經乙○○訴由嘉義市警察局第二分局報告臺灣嘉義地方法院檢察署檢察官偵查
    起訴。
      理      由
一、訊據上訴人即被告甲○○矢口否認有傷害之犯行，辯稱：因伊車子被告訴人所毀
    損，心理很氣，又因告訴人要打伊，所以伊才出於防衛動手，並無傷害之故意云
    云。惟查：
（一）被告於警訊及偵查中對於如何與告訴人因停車細故，引起爭執衝突，進而發生
      肢體接觸，最後導致告訴人受有傷害等情，均坦承不諱，核與告訴人乙○○指
      訴之情節相符，復有診斷證明書一紙、告訴人送院急救所攝之相片四紙在卷（
      警卷第八頁，偵查卷第十二至十三頁）足憑，以及扣案之無桿頭高爾夫球桿一
      支可資佐證。
（二）被告雖辯以無傷害之故意，然衡之被告係五十九年十一月十四日生，告訴人則
      為十九年八月二日生，於右開犯罪事實欄所記載案發之時分別為二十九、七十
      歲，二人相距約四十餘歲，又觀之到庭之告訴人及被告兩人，告訴人年老體衰
      ，甚至退庭時猶需人攙扶，且面貌溫馴，並非凶惡之徒；反觀被告適逢壯年，
      年輕力壯，甚至開調查庭時態度惡劣，口氣凶狠，兩相對照，氣力、個性均有
      顯著區別，依常識而言，被告當知與七旬老人互相拉扯，稍加施以腕力，即可
      導致年老之告訴人受有傷害之結果，何況被告係以高爾夫球桿毆打告訴人。又
      觀前開告訴人經送醫急救時所攝之相片四紙，告訴人於左顏、胸、腰等部位均
      明顯受有淤血腫脹之挫傷，其中腰部之挫傷更自背部延伸至前腹部，是以告訴
      人受有傷害之處甚廣，傷痕之長，自非不經意之過失可擬，而被告卻毫髮無損
      （甚至診斷書亦無），明顯可見被告並非受告訴人攻擊而出手防衛，而係蓄意
      攻擊告訴人。
（三）綜上所述，足見被告所辯各節，當係畏罪卸責之詞，即不可採。本件事證明確
      ，被告故意傷害犯行堪以認定。
二、核被告所為，係犯刑法第二百七十七條第一項之傷害罪。原審以被告罪證明確，
    因予適用刑法第二百七十七條第一項、第四十一條、第三十八條第一項第二款、
    罰金罰鍰提高標準條例第一條前段、第二條，並審酌被告之犯罪之動機、目的、
    手段、被害人所受傷害程度，被告犯罪後迄今仍未與告訴人達成民事和解，取得
    其諒解，及事後否認犯行、推拖卸責之態度等一切情狀，量處被告有期徒刑四月
    ，並諭知易科罰金之折算標準。又因扣案之無桿頭高爾夫球桿一支，係被告所有
    且持以傷害之物併予宣告沒收之。本院經核原判決認事用法，並無不合。被告上
    訴意旨，猶執前詞，否認犯罪，仍認其非故意傷害告訴人，且指摘原判決量刑過
    重。惟被告僅因細故即持兇器傷害年邁之人，造成告訴人不輕之傷勢，事後亦毫
    無悔意，犯罪情節重大，原審就最高法定本刑有期徒刑三年之罪僅量處有期徒刑
    四月，已嫌過輕，被告上訴自無理由，應予駁回。據上論結，應依刑事訴訟法第
    三百六十八條，判決如主文。
本案經檢察官羅清溪到庭執行職務。
中    華    民    國      八十九      年      十二      月      十四    日
                                  臺灣高等法院臺南分院刑事第四庭
                                      審判長法官  陳    義    仲
                                            法官  徐    財    福
                                            法官  蔡    崇    義
右正本證明與原本無異。
不得上訴。
                                      法院書記官  李    育    儒
中    華    民    國      八十九      年      十二      月      十六    日
附錄本案論罪科刑法條全文：
刑法第二百七十七條第一項
傷害人之身體或健康者，處三年以下有期徒刑、拘役或一仟元以下罰金。


司法院資訊處製作；財團法人民間司法改革基金會備份。
